臺灣士林地方法院刑事判決　　　　　　 100年度簡上字第70號
上　訴　人　臺灣士林地方法院檢察署檢察官
被　　　告　吳進來
選任辯護人　陳昭全律師
上列上訴人因被告傷害案件，不服本院中華民國100 年3 月10日
100 年度審簡字第147 號之第一審刑事簡易判決（原聲請簡易判
決處刑案號：99年度偵字第11409 號），提起上訴，本院管轄之
第二審合議庭判決如下：
    主  文
上訴駁回。
    理  由
一、本案經本院審理結果，認第一審判決依傷害罪，判處被告吳
    進來拘役30日，如易科罰金，以新臺幣（下同）1 千元折算
    1 日，其認事用法及量刑均無不當，應予維持，本件事實、
    證據及理由均引用附件第一審簡易判決書之記載。
二、上訴人上訴理由略以：本件被告犯後迄未賠償告訴人所受損
    害，亦未向告訴人認錯道歉，更未得告訴人之諒解，原審量
    刑過輕，請求撤銷原判決，改量處適當刑度等語。
三、按量刑輕重，係屬事實審法院得依職權自由裁量之事項，苟
    已斟酌刑法第57條各款所列情狀而未逾越法定刑度，不得遽
    指為違法（最高法院72年度台上字第6696號、75年度台上字
    第7033號判例參照）；且在同一犯罪事實與情節，如別無其
    他加重或減輕之原因，下級審量定之刑，亦無過重或失輕之
    不當情形，則上級審法院對下級審法院之職權行使，原則上
    應予尊重（最高法院85年度臺上字第2446號判決參照）。又
    量刑之輕重，固屬事實審法院得依職權自由裁量之事項，惟
    仍應受比例原則及公平原則之限制，否則其判決即非適法。
    刑事審判旨在實現刑罰權分配的正義，故法院對有罪被告之
    科刑，應符合罪刑相當之原則，使輕重得宜，罰當其罪，以
    契合社會之法律感情，此所以刑法第57條明定科刑時應審酌
    一切情狀，尤應注意該條各款所列事項以為科刑輕重之標準
    （最高法院95年度臺上字第1662號判決參照）。查本件被告
    於原審及本院審理中均坦承犯行，且有如原審判決所列證據
    可資佐證，足認被告係犯刑法第277 條第1 項之傷害罪，而
    該罪之法定本刑為3 年以下有期徒刑、拘役或5 百元以下罰
    金，原審審酌被告犯罪之動機、目的、手段、告訴人所受傷
    勢程度，被告犯後坦承犯行，雖迄未賠償告訴人所受損害而
    未獲得原諒，然係因雙方對和解金額認知差距大所致，兼衡
    其生活狀況及智識程度等一切情狀，量處被告拘役30日，如
    易科罰金，以1 千元折算1 日，量刑並未逾越法定刑之範圍
    ，且經本院審酌被告確於原審中即表明願賠償告訴人6 萬元
    ，惟不為告訴人所接受（見原審卷第15頁背面），非無和解
    誠意，且業經原審列入量刑之審酌依據，認原審之量刑並無
    不合比例原則、公平原則情事，依前揭最高法院判例及裁判
    要旨，尚難認原審量刑有何違誤。告訴人雖另稱本件被告係
    與其妻陳文宜及徵信業者林敬雄同謀以仙人跳手法詐騙告訴
    人，由林敬雄要求告訴人叫朋友拿錢過來放人及解決事情，
    應另犯刑法第339 條第1 項詐欺罪云云（見本院卷第23頁）
    ，惟查告訴人就上開行為於偵訊中係指訴被告等人涉犯刑法
    第346 條之恐嚇取財罪、第302 條第1 項私行拘禁罪，此部
    分罪嫌業據檢察官以林敬雄堅詞否認，且證人陳宏宜亦證稱
    其在車外，無法聽到林敬雄與告訴人之對話，而認罪證不足
    ，於99年11月10日為99年度偵字第11409 號不起訴處分確定
    在案（見99年度偵字第11409 號卷第110 至113 頁）；至告
    訴人雖另提出有關被告因陳文宜與某私人企業負責人間涉有
    偷拍捉姦勒索之週刊新聞報導（見本院卷第27至31頁），主
    張被告本案亦循同一手法詐騙告訴人云云，惟查此部分事證
    僅為週刊報導，真實性並無全然無疑，且所涉對象與本案不
    同，亦難認與本案有何直接關聯；又本院經核卷內其餘事證
    ，亦無其他積極證據證明被告確另涉有詐欺犯嫌，不足為不
    利被告之認定。從而，上訴意旨指摘原判決量刑過輕，核無
    理由，應予駁回。
據上論斷，應依刑事訴訟法第455 條之1 第3 項、第368 條、第
373 條，判決如主文。
本件經檢察官蔡元仕到庭執行職務。
中    華    民    國  100     年    7     月    22    日
             刑事第六庭審判長法  官  林秀鳳
                             法  官  吳維雅
                             法  官  黃珮茹
以上正本證明與原本無異。
本件不得上訴。
                             書記官  張馨尹
中    華    民    國   100    年    7     月    25    日